---
title: "AnalEcon Practica_1808"
output:
  html_document: default
  pdf_document: default
  word_document: default
---

```{r setup, include=FALSE}
knitr::opts_chunk$set(echo = TRUE)
```



```{r pressure, echo=FALSE, warning=FALSE}
cc.npv.fun <- function (vector.data) { 
  # VECTOR DATA : vector en el cual se incluyan los parámetros siguientes
  # (fijar, dejar como parámetros variables según deseos)
  # (se introducen como vector para el posterior análisis de sensibilidad)
  
  # VARIABLES #
  # --------- #
  # Costes Iniciales
  cost.inv1 <- vector.data[1]
  cost.inv2 <- vector.data[2]
  cost.inv3 <- vector.data[3]
  
  # Mantenimiento
  cost.mant <- vector.data[4]
  # Explotacion
  cost.expl.ffcc <- vector.data[5]
  cost.expl.auto <- vector.data[6]
  
  # DEMANDA #
  # ------- #
  # Ferrocarril
  dem1.ffcc <- vector.data[7]
  dem2.ffcc <- vector.data[8]
  # Autopista 
  dem1.auto <- vector.data[9]
  dem2.auto <- vector.data[10]
  
  # TIEMPOS #
  # ------- #
  # Ferrocarril
  time.ffcc.inic <- vector.data[11]
  time.ffcc.fina <- vector.data[12]
  # Autopista
  time.auto.inic <- vector.data[13]
  time.auto.fina <- vector.data[14]
  # Coste del tiempo
  time.cost <- vector.data[15]
  # Ferrocarril
  cost.ffcc.inic <- vector.data[16]
  cost.ffcc.fina <- vector.data[17]
  # Autopista
  cost.auto <- vector.data[18]
  
  
  # SERIES TEMPORALES #
  # ----------------- #
  # Años
  year.vector <- c(1:hozt.temp)
  
  # Construction costs
  cost.inve.vector <- rep(0, hozt.temp)
  cost.inve.vector[1] <- cost.inv1
  cost.inve.vector[2] <- cost.inv2
  cost.inve.vector[3] <- cost.inv3
  
  # Costes explotacion
  cost.expl.vector <- rep(0, hozt.temp)
  cost.mant.vector <- rep(0, hozt.temp)
  
  # Demanda
  dem1.ffcc.vector <- rep(0, hozt.temp)
  dem2.ffcc.vector <- rep(0, hozt.temp)
  dem1.auto.vector <- rep(0, hozt.temp)
  dem2.auto.vector <- rep(0, hozt.temp)
  
  # Ingresos
  ingr.expl.vector <- rep(0, hozt.temp)
  ingr.soci.vector <- rep(0, hozt.temp)
  
  
  for (i in 4:hozt.temp) {
    cost.expl.vector[i] <- cost.expl.ffcc
    cost.mant.vector[i] <- cost.mant
    dem1.ffcc.vector[i] <- dem1.ffcc
    dem2.ffcc.vector[i] <- max(dem2.ffcc.vector[i-1]*1.05, dem2.ffcc)
    ingr.expl.vector[i] <- dem2.ffcc.vector[i]*cost.ffcc.fina
    ingr.soci.vector[i] <- dem2.ffcc.vector[i]*(cost.ffcc.inic-cost.ffcc.fina) + #Ahorros coste ffcc
      dem2.ffcc.vector[i]*(time.ffcc.inic-time.ffcc.fina)*time.cost + #Ahorros tiempo ffcc
      dem2.auto.vector[i]*(time.auto.inic-time.auto.fina)*time.cost #Ahorros tiempo autopista
  }
  
  
  # --------------------- # 
  # BENEFITS / Beneficios #
  # --------------------- #
  ben.vector <- rep(0, hozt.temp)
  netben.vector <- rep(0, hozt.temp)
  for (i in (1):(hozt.temp)) {
    ben.vector[i] <- -cost.inve.vector[i]-cost.expl.vector[i]-cost.mant.vector[i]+
      ingr.expl.vector[i]+ingr.soci.vector[i]
    netben.vector[i] <- ben.vector[i]/((1+disc.rate)^i)
  }
  
  # --------- # 
  # NPV / VAN #
  # --------- #
  npv.result <- sum(netben.vector)
  return(npv.result)
}



# ----------------------------------- #
# 1B.- FUNCIÓN VALOR ACTUALIZADO NETO # Devuelve vector de net.benefits
# ----------------------------------- #

cc.netben.fun <- function (vector.data) { 
  # VECTOR DATA : vector en el cual se incluyan los parámetros siguientes
  # (fijar, dejar como parámetros variables según deseos)
  # (se introducen como vector para el posterior análisis de sensibilidad)
  
  # VARIABLES #
  # --------- #
  # Costes Iniciales
  cost.inv1 <- vector.data[1]
  cost.inv2 <- vector.data[2]
  cost.inv3 <- vector.data[3]
  
  # Mantenimiento
  cost.mant <- vector.data[4]
  # Explotacion
  cost.expl.ffcc <- vector.data[5]
  cost.expl.auto <- vector.data[6]
  
  # DEMANDA #
  # ------- #
  # Ferrocarril
  dem1.ffcc <- vector.data[7]
  dem2.ffcc <- vector.data[8]
  # Autopista 
  dem1.auto <- vector.data[9]
  dem2.auto <- vector.data[10]
  
  # TIEMPOS #
  # ------- #
  # Ferrocarril
  time.ffcc.inic <- vector.data[11]
  time.ffcc.fina <- vector.data[12]
  # Autopista
  time.auto.inic <- vector.data[13]
  time.auto.fina <- vector.data[14]
  # Coste del tiempo
  time.cost <- vector.data[15]
  # Ferrocarril
  cost.ffcc.inic <- vector.data[16]
  cost.ffcc.fina <- vector.data[17]
  # Autopista
  cost.auto <- vector.data[18]
  
  
  # SERIES TEMPORALES #
  # ----------------- #
  # Años
  year.vector <- c(1:hozt.temp)
  
  # Construction costs
  cost.inve.vector <- rep(0, hozt.temp)
  cost.inve.vector[1] <- cost.inv1
  cost.inve.vector[2] <- cost.inv2
  cost.inve.vector[3] <- cost.inv3
  
  # Costes explotacion
  cost.expl.vector <- rep(0, hozt.temp)
  cost.mant.vector <- rep(0, hozt.temp)
  
  # Demanda
  dem1.ffcc.vector <- rep(0, hozt.temp)
  dem2.ffcc.vector <- rep(0, hozt.temp)
  dem1.auto.vector <- rep(0, hozt.temp)
  dem2.auto.vector <- rep(0, hozt.temp)
  
  # Ingresos
  ingr.expl.vector <- rep(0, hozt.temp)
  ingr.soci.vector <- rep(0, hozt.temp)
  
  
  for (i in 4:hozt.temp) {
    cost.expl.vector[i] <- cost.expl.ffcc
    cost.mant.vector[i] <- cost.mant
    dem1.ffcc.vector[i] <- dem1.ffcc
    dem2.ffcc.vector[i] <- max(dem2.ffcc.vector[i-1]*1.05, dem2.ffcc)
    ingr.expl.vector[i] <- dem2.ffcc.vector[i]*cost.ffcc.fina
    ingr.soci.vector[i] <- dem2.ffcc.vector[i]*(cost.ffcc.fina-cost.ffcc.inic) + #Ahorros coste ffcc
      dem2.ffcc.vector[i]*(time.ffcc.inic-time.ffcc.fina)*time.cost + #Ahorros tiempo ffcc
      dem2.auto.vector[i]*(time.auto.inic-time.auto.fina)*time.cost #Ahorros tiempo autopista
  }
  
  
  # --------------------- # 
  # BENEFITS / Beneficios #
  # --------------------- #
  ben.vector <- rep(0, hozt.temp)
  netben.vector <- rep(0, hozt.temp)
  acum.netben.vector <- rep(0, hozt.temp)
  for (i in (1):(hozt.temp)) {
    ben.vector[i] <- -cost.inve.vector[i]-cost.expl.vector[i]-cost.mant.vector[i]+
      ingr.expl.vector[i]+ingr.soci.vector[i]
    netben.vector[i] <- ben.vector[i]/((1+disc.rate)^i)
    if (i==1) {acum.netben.vector[i] <- netben.vector[i]}
    else {acum.netben.vector[i] <- acum.netben.vector[i-1]+netben.vector[i]}
  }
  
  # --------- # 
  # NPV / VAN #
  # --------- #
  npv.result <- acum.netben.vector
  return(npv.result)
}



# ----------------------------------- #
# 1C.- FUNCIÓN VALOR ACTUALIZADO NETO # Devuelve dataframe con flujos
# ----------------------------------- #

cc.table.fun <- function (vector.data) { 
  # VECTOR DATA : vector en el cual se incluyan los parámetros siguientes
  # (fijar, dejar como parámetros variables según deseos)
  # (se introducen como vector para el posterior análisis de sensibilidad)
  
  # VARIABLES #
  # --------- #
  # Costes Iniciales
  cost.inv1 <- vector.data[1]
  cost.inv2 <- vector.data[2]
  cost.inv3 <- vector.data[3]
  
  # Mantenimiento
  cost.mant <- vector.data[4]
  # Explotacion
  cost.expl.ffcc <- vector.data[5]
  cost.expl.auto <- vector.data[6]
  
  # DEMANDA #
  # ------- #
  # Ferrocarril
  dem1.ffcc <- vector.data[7]
  dem2.ffcc <- vector.data[8]
  # Autopista 
  dem1.auto <- vector.data[9]
  dem2.auto <- vector.data[10]
  
  # TIEMPOS #
  # ------- #
  # Ferrocarril
  time.ffcc.inic <- vector.data[11]
  time.ffcc.fina <- vector.data[12]
  # Autopista
  time.auto.inic <- vector.data[13]
  time.auto.fina <- vector.data[14]
  # Coste del tiempo
  time.cost <- vector.data[15]
  # Ferrocarril
  cost.ffcc.inic <- vector.data[16]
  cost.ffcc.fina <- vector.data[17]
  # Autopista
  cost.auto <- vector.data[18]
  
  hozt.temp <- vector.data[19]
  disc.rate <- vector.data[20]
  
  
  # SERIES TEMPORALES #
  # ----------------- #
  # Años
  year.vector <- c(1:hozt.temp)
  
  # Construction costs
  cost.inve.vector <- rep(0, hozt.temp)
  cost.inve.vector[1] <- cost.inv1
  cost.inve.vector[2] <- cost.inv2
  cost.inve.vector[3] <- cost.inv3
  
  # Costes explotacion
  cost.expl.vector <- rep(0, hozt.temp)
  cost.mant.vector <- rep(0, hozt.temp)
  
  # Demanda
  dem1.ffcc.vector <- rep(0, hozt.temp)
  dem2.ffcc.vector <- rep(0, hozt.temp)
  dem1.auto.vector <- rep(0, hozt.temp)
  dem2.auto.vector <- rep(0, hozt.temp)
  
  # Ingresos
  ingr.expl.vector <- rep(0, hozt.temp)
  ingr.soci.vector <- rep(0, hozt.temp)
  
  
  for (i in 4:hozt.temp) {
    cost.expl.vector[i] <- cost.expl.ffcc
    cost.mant.vector[i] <- cost.mant
    dem1.ffcc.vector[i] <- dem1.ffcc
    dem2.ffcc.vector[i] <- max(dem2.ffcc.vector[i-1]*1.05, dem2.ffcc)
    ingr.expl.vector[i] <- dem2.ffcc.vector[i]*cost.ffcc.fina
    ingr.soci.vector[i] <- dem2.ffcc.vector[i]*(cost.ffcc.fina-cost.ffcc.inic) + #Ahorros coste ffcc
      dem2.ffcc.vector[i]*(time.ffcc.inic-time.ffcc.fina)*time.cost + #Ahorros tiempo ffcc
      dem2.auto.vector[i]*(time.auto.inic-time.auto.fina)*time.cost #Ahorros tiempo autopista
  }
  
  
  # --------------------- # 
  # BENEFITS / Beneficios #
  # --------------------- #
  ben.vector <- rep(0, hozt.temp)
  netben.vector <- rep(0, hozt.temp)
  acum.netben.vector <- rep(0, hozt.temp)
  inco.suma.vector <- rep(0, hozt.temp)
  cost.suma.vector <- rep(0, hozt.temp)
  for (i in (1):(hozt.temp)) {
    inco.suma.vector[i] <- ingr.expl.vector[i]+ingr.soci.vector[i]
    cost.suma.vector[i] <- -cost.inve.vector[i]-cost.expl.vector[i]-cost.mant.vector[i]
    ben.vector[i] <- -cost.inve.vector[i]-cost.expl.vector[i]-cost.mant.vector[i]+
      ingr.expl.vector[i]+ingr.soci.vector[i]
    netben.vector[i] <- ben.vector[i]/((1+disc.rate)^i)
    if (i==1) {acum.netben.vector[i] <- netben.vector[i]}
    else {acum.netben.vector[i] <- acum.netben.vector[i-1]+netben.vector[i]}
  }
  
  table.result <- cbind(year.vector, inco.suma.vector, cost.suma.vector,
                        ben.vector, netben.vector, acum.netben.vector)
  return(table.result)
}


```

### INFORME
# ANÁLISIS DE VIABILIDAD COSTE-BENEFICIO DE PROYECTO DE EXPLOTACIÓN
# NUEVA LÍNEA FERROVIARIA

## Introducción
El Plan Estratégico de Infraestructuras de Transporte (PEIT) de una región diseña en su redacción la nueva red de carreteras y líneas de ferrocarril que deberían desarrollarse acorde con el crecimiento demográfico y a las necesidades de movilidad que se prevén para los próximos 25 años. Uno de los proyectos que se enuncian como imprescindibles a realizar supone la construcción de una nueva línea ferroviaria entre dos poblaciones.
Estos dos núcleos urbanos se encuentran actualmente unidos por una autopista de 40 kilómetros de longitud, pero que debido a la alta intensidad que soporta tiene una elevada congestión. Además, existe una vetusta línea de ferrocarril que permite el transporte de pasajeros pero que tiene muy poca demanda debido a los altos tiempos de recorrido.
La línea proyectada supone la construcción de un nuevo tendido de ferrocarril, en vía doble, con una longitud de 35 kilómetros, uniendo los centros de ambas áreas urbanas. El proyecto lleva aparejado también la clausura de la explotación de la vetusta línea de ferrocarril, aunque no su destrucción, puesto que seguirá siendo utilizada por los servicios para el transporte de mercancías.
Se prevé por tanto que la ejecución del proyecto reducirá los tiempos de recorrido de los usuarios del ferrocarril. Además, como se prevé un traspaso de usuarios de la autopista al ferrocarril, la congestión en la autopista se reducirá y por tanto también los tiempos de recorrido de sus usuarios. La construcción de la línea de ferrocarril llevará tres años, y al inicio del año 4 entrará en servicio.
Para evaluar la viabilidad económica del proyecto de explotación, se plantea la realización de un análisis económico, cuyo desarrollo y resultados se presentan en este informe.

## Metodología aplicada
La viabilidad económica de un proyecto, es determinada por la diferencia entre el costo y beneficio del mismo. El de la viabilidad económica pretende determinar la racionalidad de las transferencias desde este punto de vista. Este estudio está basado en hipótesis o previsiones y por lo tanto tiene un valor orientativo para poder ayudar a los emprendedores a tomar decisiones sobre la puesta en marcha de sus proyectos empresariales. Sin embargo,  es imprescindible hacer este  análisis de la viabilidad económica para poder tomar la decisión de emprender.

## Alternativa evaluada
En este informe se analiza una única alternativa, que se prevé sea la más probable y esperable.

Las variables estudiadas, junto con sus valores planteados, son:
```{r, echo=FALSE}
# ---------------- #
# 2.- VALORES BASE #
# ---------------- #

cost.inv1 <- 25000000
cost.inv2 <- 50000000
cost.inv3 <- 40000000
cost.mant <- 1500000
cost.expl.ffcc <- 20000000
cost.expl.auto <- 0.5
dem1.ffcc <- 300000
dem2.ffcc <- 2000000
dem1.auto <- 5700000
dem2.auto <- 5000000
time.ffcc.inic <- 55/60
time.ffcc.fina <- 30/60
time.auto.inic <- 43/60
time.auto.fina <- 35/60
time.cost <- 15
cost.ffcc.inic <- 1
cost.ffcc.fina <- 1.55
cost.auto <- 0.055
disc.rate <- 0.045
hozt.temp <- 50

```
* Coste de inversión el año 1: `r as.integer(cost.inv1)` euros.
* Coste de inversión el año 2: `r as.integer(cost.inv2)` euros.
* Coste de inversión el año 3: `r as.integer(cost.inv3)` euros.
* Coste de mantenimiento: `r as.integer(cost.mant)` euros/año.
* Coste de explotación del ferrocarril: `r as.integer(cost.expl.ffcc)` euros/año.
* Coste de mantenimiento de la autopista: `r cost.expl.auto` euros/km.
* Demanda de pasajeros del ferrocarril en situación pre-inversión: `r as.integer(dem1.ffcc)` viajeros.
* Demanda de pasajeros del ferrocarril en situación post-inversión: `r as.integer(dem2.ffcc)` viajeros.
* Demanda de pasajeros de la autopista en situación pre-inversión: `r as.integer(dem1.auto)` viajeros.
* Demanda de pasajeros de la autopista en situación post-inversión: `r as.integer(dem2.auto)` viajeros.
* Tiempo de recorrido del ferrocarril en situación pre-inversión: `r as.integer(time.ffcc.inic)` euros.
* Tiempo de recorrido del ferrocarril en situación post-inversión: `r as.integer(time.ffcc.fina)` euros.
* Tiempo de recorrido de la autopista en situación pre-inversión: `r as.integer(time.auto.inic)` euros.
* Tiempo de recorrido de la autopista en situación post-inversión: `r as.integer(time.auto.fina)` euros.
* Coste del tiempo: `r as.integer(time.cost)` euros.
* Coste del billete de ferrocarril en situación pre-inversión: `r cost.ffcc.inic` euros.
* Coste del billete de ferrocarril en situación post-inversión: `r cost.ffcc.fina` euros.
* Coste del transporte por autopista: `r as.integer(cost.auto)` euros/km.
* Tasa de descuento: `r disc.rate`.
* Horizonte temporal: `r as.integer(hozt.temp)` años.

El hecho de que se analice esta única alternativa no implica que el análisis no sea mucho más completo con la realización y contraste te otra serie de alternativas que complementen los resultados aquí mostrados.


## Resultados básicos
```{r, echo=FALSE}
# -------------------- #
# 3.- VAN ALTERNATIVAS #
# -------------------- #

# Alternativa 1 - Caso base
Alt.1.vector <- c(cost.inv1, cost.inv2, cost.inv3, cost.mant, cost.expl.ffcc, cost.expl.auto,
                  dem1.ffcc, dem2.ffcc, dem1.auto, dem2.auto,
                  time.ffcc.inic, time.ffcc.fina, time.auto.inic, time.auto.fina, time.cost,
                  cost.ffcc.inic, cost.ffcc.fina, cost.auto,
                  disc.rate, hozt.temp)
Alt.1.npv <- cc.npv.fun(Alt.1.vector)
Alt.1.netben.vector <- cc.netben.fun(Alt.1.vector)
Alt.1.table <- cc.table.fun(Alt.1.vector)
```

El principal resultado obtenido es que el Valor Actualizado Neto (VAN) del proyecto es de `r Alt.1.npv` euros, que como resulta positivo, concluye que la inversión es rentable.
En la siguiente tabla se pueden ver los resultados anuales del proyecto.

```{r, echo=FALSE, results='asis', warning=FALSE}
library(kableExtra)
library(knitr)
kable(Alt.1.table)%>%
  kable_styling(bootstrap_options = c("striped", "hover", "condensed"))

```

En el siguiente gráfico se puede ver la evolución del beneficio acumulado descontado a lo largo del horizonte temporal del proyecto.

```{r, echo=FALSE, warning=FALSE}
# DATA PREPARATION
Alt.1.netben.df <- cbind(Alt.1.netben.vector, c(1:hozt.temp))
colnames(Alt.1.netben.df) <- c("values", "years")
Alt.1.netben.df <- as.data.frame(Alt.1.netben.df)
# REPRESENTATION
library(ggplot2)
ggplot(Alt.1.netben.df,aes(years, values)) + 
  geom_line(alpha=.5) + 
  xlab("Años") + 
  ylab("Euros")
```


## Análisis Monte-Carlo
Para complementar el estudio realizado, se ha desarrollado un análisis probabilístico del riesgo.
El método de Montecarlo es un método de simulación que permite calcular estadísticamente el valor final de una secuencia de sucesos no deterministas (sujetos a variabilidad), como es el caso del plazo o el coste de un proyecto. Por la complejidad de esta tarea, esta simulación se realiza por computador con alguno de los programas que se detallan al final de este artículo.
En la práctica este análisis consiste en ejecutar varias veces los diferentes sucesos variando aleatoriamente su valor en función de la función estadística que los define, dando como resultado un conjunto de valores finales. Este conjunto de valores permite calcular el valor medio y la variabilidad para el conjunto.
El siguiente gráfico muestra la función de densidad del Valor Actualizado Neto (VAN) del proyecto.

```{r, echo=FALSE, warning=FALSE}
# ----------------------- #
# 4.- ANÁLISIS MONTECARLO #
# ----------------------- #

# Alternativa 1 - Caso base
model_1.mc.df <- data.frame(npv=numeric(0))
model_1.mc.netben.df <- data.frame(npv=numeric(0), years=numeric(0), simul=numeric(0))
for (index in 1:500) {
  # Distribuciones de probabilidad de cada parámetro
  p1 <- runif(1, min = Alt.1.vector[1]*1.00, max = Alt.1.vector[1]*1.00) #cost.inv1
  p2 <- runif(1, min = Alt.1.vector[2]*0.95, max = Alt.1.vector[2]*1.05) #cost.inv2
  p3 <- runif(1, min = Alt.1.vector[3]*0.95, max = Alt.1.vector[3]*1.05) #cost.inv3
  p4 <- runif(1, min = Alt.1.vector[4]*0.95, max = Alt.1.vector[4]*1.05) #cost.mant
  p5 <- runif(1, min = Alt.1.vector[5]*0.95, max = Alt.1.vector[5]*1.05) #cost.expl.ffcc
  p6 <- runif(1, min = Alt.1.vector[6]*0.95, max = Alt.1.vector[6]*1.05) #cost.mant 
  p7 <- runif(1, min = Alt.1.vector[7]*0.95, max = Alt.1.vector[7]*1.05) #dem1.ffcc
  p8 <- runif(1, min = Alt.1.vector[8]*0.95, max = Alt.1.vector[8]*1.05) #dem2.ffcc
  p9 <- runif(1, min = Alt.1.vector[9]*0.95, max = Alt.1.vector[9]*1.05) #dem1.auto
  p10 <- runif(1, min = Alt.1.vector[10]*0.95, max = Alt.1.vector[10]*1.05) #dem2.auto
  p11 <- runif(1, min = Alt.1.vector[11]*0.95, max = Alt.1.vector[11]*1.05) #time.ffcc.inic
  p12 <- runif(1, min = Alt.1.vector[12]*0.95, max = Alt.1.vector[12]*1.05) #time.ffcc.fina
  p13 <- runif(1, min = Alt.1.vector[13]*0.95, max = Alt.1.vector[13]*1.05) #time.auto.inic
  p14 <- runif(1, min = Alt.1.vector[14]*0.95, max = Alt.1.vector[14]*1.05) #time.auto.fina
  p15 <- runif(1, min = Alt.1.vector[15]*0.95, max = Alt.1.vector[15]*1.05) #time.cost
  p16 <- runif(1, min = Alt.1.vector[16]*0.95, max = Alt.1.vector[16]*1.05) #cost.ffcc.inic
  p17 <- runif(1, min = Alt.1.vector[17]*0.95, max = Alt.1.vector[17]*1.05) #cost.ffcc.fina
  p18 <- runif(1, min = Alt.1.vector[18]*0.95, max = Alt.1.vector[18]*1.05) #cost.auto
  p19 <- runif(1, min = Alt.1.vector[19]*0.95, max = Alt.1.vector[19]*1.05) #disc.rate
  p20 <- runif(1, min = Alt.1.vector[20]*1.00, max = Alt.1.vector[20]*1.00) #hori.temp
  
  model_1.param <- c(p1, p2, p3, p4, p5, p6, p7, p8, p9, p10,
                     p11, p12, p13, p14, p15, p16, p17, p18, p19, p20)
  # Llamada a la función y almacenar datos de npv
  model_1.mc.df <- rbind(model_1.mc.df, cc.npv.fun(model_1.param))
  
  # Llamada a la función y almacenar datos de paths
  model_1b.mc.netben.df <- cbind(cc.netben.fun(model_1.param), c(1:hozt.temp), index)
  colnames(model_1b.mc.netben.df) <- c("values", "years", "simul")
  model_1b.mc.netben.df <- as.data.frame(model_1b.mc.netben.df)
  model_1.mc.netben.df <- rbind(model_1.mc.netben.df, model_1b.mc.netben.df)
  
}

# DATA PREPARATION
colnames(model_1.mc.df) <- c("npv")
model_1.mc.sort <- (model_1.mc.df)
model_1.mc.sort$npv <- model_1.mc.sort[order(model_1.mc.sort$npv),]
# Sequence by 1/num.cases, 1/500 = 0.004
model_1.mc.sort <- data.frame(model_1.mc.sort, seq(from = 0.002, to = 1, by = 0.002))
model_1.mc.sort$proj <- rep('Caso Base', 500)
colnames(model_1.mc.sort) <- c("npv", "prob", "model")

# REPRESENTATION
library(ggplot2)
library(scales)
library(grid)

# Plot de funciones de densidad
ggplot(model_1.mc.sort, aes(npv, fill = model, colour = model)) +
  geom_density(alpha = 0.1) +
  labs(x="Valor Actualizado Neto", 
       y="Probabilidad",
       title="Nueva Línea FFCC",
       subtitle="Alternativa 1") +
  scale_x_continuous(labels = comma) +
  scale_y_continuous(labels = comma) +
  geom_vline(xintercept = 0, colour="red", size=0.65, linetype = "longdash") +
  theme(plot.title = element_text(hjust = 0.5), plot.subtitle = element_text(hjust = 0.5)) +
  guides(colour=FALSE, fill=FALSE)
```

El siguiente gráfico muestra la evolución del beneficio acumulado a lo largo del horizonte temporal de las distintas simulaciones realizadas.

```{r, echo=FALSE, warning=FALSE}
# Plot de paths
ggplot(model_1.mc.netben.df,aes(years, values, group=simul, colour=simul)) + 
  geom_line(alpha=.5) +
  labs(x="Años", 
       y="Valor Actualizado Neto",
       title="Nueva Línea FFCC",
       subtitle="Alternativa 1") +
  scale_x_continuous(labels = comma) +
  scale_y_continuous(labels = comma) +geom_hline(yintercept = 0, colour="red", size=0.65, linetype = "longdash") +
  theme(plot.title = element_text(hjust = 0.5), plot.subtitle = element_text(hjust = 0.5)) +
  guides(colour=FALSE, fill=FALSE)
```

Por último, este último gráfico muestra una combinación de ambos gráficos anteriores.

```{r, echo=FALSE, warning=FALSE}
# Plot combinado
plot_main <- ggplot(model_1.mc.netben.df,aes(years, values, group=simul, colour=simul)) + 
  geom_line(alpha=.5) +labs(x="Años", 
       y="Valor Actualizado Neto") +
  scale_x_continuous(labels = comma) +
  scale_y_continuous(labels = comma) +
  guides(colour=FALSE) + 
  geom_hline(yintercept = 0, colour="red", size=0.65, linetype = "longdash") +
  geom_vline(xintercept = 30, colour="orangered4", size=0.65, linetype = "longdash") +
  geom_vline(xintercept = 40, colour="goldenrod4", size=0.65, linetype = "longdash") +
  geom_vline(xintercept = 50, colour="dodgerblue4", size=0.65, linetype = "longdash")

# Gráfico secundario. Función de densidad del VAN (año 21)
plot_right <- ggplot(data=model_1.mc.netben.df) + 
  geom_density(aes(ifelse(years==25,values,NA)), size = 0.65, colour="orangered4", fill='#fc8d59', alpha=.25) +
  geom_density(aes(ifelse(years==40,values,NA)), size = 0.65, colour="goldenrod4", fill='#ffffbf', alpha=.25) +
  geom_density(aes(ifelse(years==50,values,NA)), size = 0.65, colour="dodgerblue4", fill='#2b83ba', alpha=.25) + 
  coord_flip() +
  theme(legend.position=c(0.75,0.25)) +
  xlab("") +
  ylab("Probabilidad") +
  geom_vline(xintercept = 0, colour="red", size=0.65, linetype = "longdash") +
  scale_x_continuous(labels = comma, limits = c(min(model_1.mc.netben.df$values), max(model_1.mc.netben.df$values)))

# Unión de los dos gráficos
library(gridExtra)
plot_mix <- grid.arrange(plot_main, plot_right, ncol=2, nrow=1,
                         widths = c(3, 1),
                         top=textGrob("Nueva Línea FFCC - Alternativa 1", gp=gpar(fontsize=13)))
plot_mix
```

